臺灣高等法院臺南分院刑事裁定
111年度毒抗字第852號
抗  告  人  
即  被  告  陳柏憲

上列抗告人因聲請觀察勒戒案件，不服臺灣臺南地方法院111年
度毒聲字第864號民國111年10月21日裁定（111年度毒偵字第200
2號、111年度聲觀字第706號），提起抗告，本院裁定如下：
    主   文
抗告駁回。
    理   由
一、經本院審查結果，認為原審以被告於民國（下同）111年4月
    12日在嘉義縣○○鄉○○村○○00號，施用第二級毒品犯行事證明
    確（本院補充：被告最近一次觀察勒戒執行完畢日期是99年
    2月4日，本案施用犯行已逾3年，見本院卷第63、70頁被告
    前科紀錄），檢察官聲請法院裁定被告應送觀察勒戒，裁量
    乃屬適法，而准許檢察官的聲請，裁定被告應送勒戒處所觀
    察、勒戒，經核原審上開認事用法並無違誤，所為的事實認
    定均有卷內證據可資憑佐，所為的裁量亦屬適當，並無違法
    不當之處。　
二、被告雖然抗告主張：伊罹患躁鬱症，發病時心中無助恐懼，
    當自己行為偏差，就趕緊自行到臺南嘉南療養院參加毒癮治
    療課程，請求念伊有改過之心，給予改過機會，並提出相關
    醫院診斷證明佐證（本院註：被告應是希望檢察官給予附命
    完成戒癮治療條件的緩起訴處分）。然查：
  ㈠刑事訴訟法第253-3條第1項規定：「被告於緩起訴期間內，
    有左列情形之一者，檢察官得依職權或依告訴人之聲請撤銷
    原處分，繼續偵查或起訴：①於期間內故意更犯有期徒刑以
    上刑之罪，經檢察官提起公訴者。②緩起訴前，因故意犯他
    罪，而在緩起訴期間內受有期徒刑以上刑之宣告者。③違背
    第253條之2第1項各款之應遵守或履行事項者」。因此，毒
    品危害防制條例第24條第4項授權法務部訂定，供全國檢察
    官辦案參考依循的毒品戒癮治療實施辦法及完成治療認定標
    準第2條第1款規定：「被告有下列情事之一時，不適合為附
    命完成戒癮治療之緩起訴處分。但無礙其完成戒癮治療之期
    程者，不在此限：①緩起訴處分前，因故意犯他罪，經檢察
    官提起公訴或判決有罪確定。②緩起訴處分前，另案撤銷假
    釋，等待入監服刑。③緩起訴處分前，另案羈押或執行有期
    徒刑」。
　㈡本案被告因涉嫌於111年6月間觸犯侵入住宅攜帶兇器強盜罪
    嫌，而經臺灣橋頭地方檢察署檢察官以111年度偵字第9899
    號提起公訴，目前由臺灣橋頭地方法院審理中，被告並仍遭
    法院羈押中，有該案起訴書、被告前案紀錄表在卷可參，依
    照上開法令規定，被告本次施用毒品案件，檢察官已不適合
    給予附命完成戒癮治療之緩起訴處分。尤其，檢察官給予被
    告附命完成戒癮治療條件之緩起訴處分，通常緩起訴處分期
    間長達2年，被告至少要自費前往醫院完成戒癮治療門診6個
    月或1年，且須按期向觀護人報到至少1年到2年，被告目前
    遭法院羈押中，加上日後所犯的強盜案件可能經法院判處罪
    刑，因此被告客觀上並無法履行上開緩起訴的條件。
　㈢被告前因竊盜等案件，先後經法院判處應執行有期徒刑3年5
    月、4年8月，經於103年入監接續執行多年後，於111年3月2
    日縮短刑期假釋出監（預定113年1月7日縮刑期滿），被告
    於假釋出監沒有多久，就於111年4月觸犯本案施用毒品案件
    ，可見被告的自制能力不佳，難以期待其能夠憑靠自己的意
    志力，在勒戒處所之外自行戒毒。
　㈣則檢察官斟酌上開各情後，認為被告並不適合給予附命完成
    戒癮治療之緩起訴處分，被告應入勒戒處所施以觀察、勒戒
    ，以此協助被告戒斷毒癮較為有效，其裁量乃為適法。
三、綜上，原審法院認為檢察官的聲請乃為適法聲請，乃依毒品
    危害防制條例第20條第1項規定，裁定被告應送勒戒處所觀
    察勒戒，經核其認事用法，並無不合。抗告意旨以前開情詞
    指摘原裁定不當，為無理由，應予駁回。
四、依刑事訴訟法第412條，裁定如主文。　　
中　　華　　民　　國　　111 　年　　11　　月　　16　　日
                  刑事第四庭    審判長法　官  蔡廷宜
                                      法　官  林坤志
                                      法　官  蔡川富
以上正本證明與原本無異。
不得再抗告。
　　　　　　　　　　　　　　　　　　　書記官  黃心怡
中　　華　　民　　國　　111 　年　　11　　月　　16　　日